臺灣橋頭地方法院民事判決
110年度橋小字第1868號
原      告  陳歷耀  
被      告  翠峰國宅大廈住戶管理委員會

法定代理人  蔣忠誠  
上列當事人間請求損害賠償事件，本院於民國111年3月2日言詞
辯論終結，判決如下：
    主  文
被告應給付原告新臺幣壹仟零陸拾柒元。
原告其餘之訴駁回。
訴訟費用新臺幣壹仟元由被告負擔二分之一，餘由原告負擔。
本判決第一項得假執行。但被告如以新臺幣壹仟零陸拾柒元為原
告預供擔保，免為假執行。
    事實及理由
一、原告主張：原告於民國110年10月至12月，以每月新臺幣（
    下同）800元租金，承租被告管理之翠峰國宅社區住戶管理
    委員會地下室停車場F26號車位（下稱系爭停車位），租金
    並已全數給付，但該車位上方管線於110年10月間出現滲漏
    問題，導致原告在管線修復期間即110年10月9日至同年月22
    日，共13日無法使用系爭停車位停放車輛，並須將車子停到
    馬路上之公有停車格而支出路邊停車費用720元。又被告先
    前已承諾可減免13日租金共347元，且原告車輛之路邊停車
    費720元亦應由被告負擔。為此，依兩造約定及租賃契約法
    律關係提起本訴，請求被告給付前列減免租金費用347元、
    路邊停車費損失720元，及原告因處理停車費爭議問題，導
    致失眠之精神慰撫金10,000元等語。聲明：被告應給付原告
    11,067元。
二、被告則以：對原告在110年10月至12月，以每月800元向被告
    承租系爭停車位此節不爭執，且上述承租期間之租金，原告
    亦已全數給付完竣。另對系爭停車位在110年10月9日至同年
    月22日，因上方管線維修導致原告無法停放車輛亦不爭執，
    且被告確實有同意原告減免無法停放車輛期間之租金347元
    。然而，原告要求被告給付其車輛在上述維修期間所支出之
    公用停車格停車費用720元，被告認為不應負擔，且原告在
    外還是可以找不用停車費的地方停車。又原告要求精神損失
    部分，因被告實有傾全力協助原告處理車損，且被告之經費
    均來自社區住戶，此部分不同意原告之請求等詞置辯。聲明
    ：原告之訴駁回。
三、本院得心證之理由：
㈠、原告主張其於110年10月至12月，以每月800元租金，承租被
    告管理之系爭停車位，租金並已全數給付，但該車位上方管
    線於110年10月間出現滲漏問題，導致原告在管線修復期間
    即110年10月9日至同年月22日，共13日無法使用系爭停車位
    停放車輛，並因此支出路邊停車費720元等情，已提出停車
    租金繳款收據、統一超商代收款專用繳款證明、高雄市公有
    路邊停車繳費通知單、訴求單等件為佐（見本院卷第23至33
    頁），且為被告所不爭執（見本院卷第158至159頁），是此
    部分之事實，先可認定。原告復主張系爭停車位無法使用期
    間，被告有承諾減免租金347元一節，同為被告所不否認（
    見本院卷第159頁），並有被告出具之通知函文1份存卷可查
    （見本院卷第105頁），是上情同堪審認。準此，原告向被
    告承租系爭停車位使用，卻在110年10月9日至同年月22日期
    間，因停車位上方管線修復問題，導致原告無法停放車輛，
    則原告依兩造約定，請求被告應將其已給付，但被告承諾減
    免之租金347元予以返還，此部分自屬有據。
㈡、其次，原告在系爭停車位上方管線修復期間，因無法使用該
    車位停車，遂將車輛停放至路邊公有停車格，並支出停車費
    720元一情，已如前載。而兩造就該停車費用應由何人負擔
    固各執一詞，但出租人應以合於所約定使用、收益之租賃物
    ，交付承租人，並應於租賃關係存續中保持其合於約定使用
    、收益之狀態，既為民法第423條所明揭，且出租人以合於
    所約定使用收益之租賃物交付承租人，乃其主給付義務，如
    出租人交付之租賃物，不合於約定之使用目的或於租賃關係
    存續中未保持合於約定使用、收益之狀態者，即與債之本旨
    不符，承租人自得依債務不履行之規定請求損害賠償，業經
    最高法院以98年度台上字第222號判決要旨闡述甚詳。從而
    ，原告會支出路邊停車費用720元之緣由，既係被告出租系
    爭停車位期間，出現管線滲漏問題，導致原告無法依約使用
    ，方有支出該等停車費之必要，則依上開說明及民法第423
    條、第227條第2項規定，原告請求被告給付路邊停車費720
    元，亦屬有理，應予准許。
㈢、至原告另請求被告給付其處理停車費爭議問題，導致失眠之
    精神慰撫金10,000元部分，雖有提出上載原告經診斷罹有「
    伴有混合憂鬱情緒及焦慮之適應疾患，其他失眠」之診斷證
    明書1紙為證（見本院卷第161頁）。但失眠之原因多端，或
    為自身體質關係，或為睡眠環境不佳，或為經濟、人際乃至
    感情等因素不一而足，本難想像原告處理本件事故所生爭議
    即為其失眠之主要原因；加以請求非財產上損害賠償，應以
    法律有明文規定者為限，亦即須被害人受有身體、健康等人
    格法益之侵害，且屬情節重大者，始足當之，此觀民法第18
    條第2項、第195條第1項、第227條之1規定即明，而原告迄
    言詞辯論終結前，就被告債務不履行究有何侵害其人格法益
    之具體情事，除上開診斷證明書外，即均未提出相關事證可
    資佐實，則其仍請求被告賠償精神慰撫金10,000元，自難認
    可採，應予駁回。
四、綜上所述，原告請求被告給付路邊停車費用720元及返還承
    諾減免13日租金347元，合計1,067元，屬有理由，應予准許
    ；逾此範圍之主張，難認有理，應予駁回。
五、原告勝訴部分，係依民事訴訟法第436 條之8 第1 項適用小
    額程序為被告敗訴之判決，依同法第436 條之20規定，應依
    職權宣告假執行。另依同法第392 條第2 項規定，職權宣告
    被告如預供擔保，免為假執行。
六、本件事證已臻明確，兩造其餘攻擊防禦方法及舉證，經核與
    判決結果不生影響，無逐一論列之必要，併予敘明。
七、訴訟費用負擔之依據：民事訴訟法第79條。本件訴訟費用額
    ，依後附計算書確定如主文所示之金額。
中　　華　　民　　國　　111 　年　　3 　　月　　25　　日
    　　　　　　　橋頭簡易庭　法　　　官  楊博欽
以上正本係照原本作成。
民事訴訟法第436 條之24第2 項：對於本判決之上訴，非以違背
法令為理由，不得為之。
如對本判決上訴，須於判決送達後20日內向本院提出上訴狀，並
須表明原判決所違背之法令及其具體內容與依訴訟資料可認為原
判決有違背法令之理由。
中　　華　　民　　國　　111 　年　　3 　　月　　25　　日
      　　　　　　　　　　　　書　記　官  程淑萍
訴訟費用計算式：
裁判費（新臺幣）   1,000元
合計               1,000元